臺灣板橋地方法院刑事判決　　　　　　　94年度易字第1574號
公　訴　人　臺灣板橋地方法院檢察署檢察官
被　　　告　甲○○
　　　　　　　　　　（現於臺灣臺北監獄臺北分監另案執行）
上列被告因竊盜案件，經檢察官提起公訴（九十四年度偵字第一
八九九七號），於被告為有罪之陳述後，本院合議庭裁定由受命
法官獨任依簡式審判程序審理，茲判決如下：
    主  文
甲○○竊盜，累犯，處有期徒刑拾月。
    事  實
一、甲○○前因違反肅清煙毒條例案件及竊盜案件，經本院以七
    十八年度訴字第五二八號判處有期徒刑三年六月確定，復因
    贓物案件，經臺灣桃園地方法院以七十八年度易字第二○九
    四號判處有期徒刑四月確定，經接續執行，於民國八十一年
    四月十日因假釋期滿未經撤銷而視為執行完畢。又因違反麻
    醉藥品管理條例及槍砲彈藥刀械管制條例案件，經本院以八
    十二年度訴字第四九號判處有期徒刑十月確定，於八十三年
    三月二十九日執行完畢。再因違反麻醉藥品管理條例及槍砲
    彈藥刀械管制條例案件，先後經本院以八十三年度訴字第二
    七一七號及八十三年度易字第七一五二號分別判處有期徒刑
    七月與三月，經定應執行刑為有期徒刑九月；另同因違反麻
    醉藥品管理條例案件，經本院以八十四年度易字第五三六七
    號判處有期徒刑九月確定，經接續執行，於八十五年十二月
    七日因假釋期滿未經撤銷而視為執行完畢（以上均不構成累
    犯）。其後再因竊盜及侵占遺失物案件，經本院以八十七年
    度訴字第九五五號分別判處有期徒刑一年及罰金四千元確定
    ；另又因竊盜案件，經本院以八十九年度易字第一五一七號
    判處有期徒刑八月確定；再因過失致死案件，經本院以八十
    九年度易字第四六六八號判處有期徒刑六月確定；復因違反
    毒品危害防制條例案件，經本院有期徒刑七月及七月確定，
    並與上開過失致死案件合併定應執行刑為有期徒刑一年六月
    ，以上所處罪刑經接續執行，於九十三年六月三日因假釋期
    滿未經撤銷而視為執行完畢（此部分構成累犯）。嗣又因違
    反毒品危害防制條例案件，經臺灣高等法院以九十四年度上
    訴字第二九五九號判處有期徒刑一年及九月確定（尚未執行
    ）；另尚因竊盜案件，經本院於九十四年八月三十日以九十
    四年度易字第八一○號判處有期徒刑八月確定（現執行中）
    。
二、詎甲○○猶不知悛悔，於九十四年十月十七日十九時許，行
    經臺北縣土城市○○路○段一二五巷十三之一號前時，見停
    放該處由陳志成所有而由王玉卿持有使用之車牌號碼ＫＥＥ
    ─○七五號重型機車，其上之機車鑰匙疏未取下，因認有機
    可乘而萌意圖為自己不法所有之犯意，轉動該鑰匙發動機車
    後駛離而竊取之，得手後供己騎用。嗣於九十四年十一月二
    日九時四十分許，騎乘竊得之上開機車行經臺北縣三峽鎮○
    ○路○段二九九巷八號前，為警攔查而查獲，並起獲上開車
    輛及鑰匙乙支等物。
二、案經王玉卿訴由臺北縣政府警察局三峽分局報告臺灣板橋地
    方法院檢察署檢察官偵查起訴。
    理  由
一、上揭犯罪事實，迭據被告甲○○於警詢、偵查及本院審理中
    均自白不諱，核與告訴人王玉卿於警詢中之指述大抵一致，
    堪信被告之自白應與事實相符。此外，復有贓物認領保管單
    乙紙、車輛車牌失竊作業查獲車輛認可資料乙份及贓物相片
    五幀存卷可資佐證，本件事證明確，被告犯行堪為認定，應
    予依法論科。
二、核被告所為，係犯刑法第三百二十條第一項之竊盜罪。被告
    前因竊盜案件，經本院以八十七年度訴字第九五五號判處有
    期徒刑一年確定；另又因竊盜案件，經本院以八十九年度易
    字第一五一七號判處有期徒刑八月確定；再因過失致死案件
    ，經本院以八十九年度易字第四六六八號判處有期徒刑六月
    確定；復因違反毒品危害防制條例案件，經本院有期徒刑七
    月及七月確定，並與上開過失致死案件合併定應執行刑為有
    期徒刑一年六月，以上所處罪刑經接續執行，於九十三年六
    月三日因假釋期滿未經撤銷而視為執行完畢，此有臺灣高等
    法院被告全國前案紀錄表附卷足參，其於上開有期徒刑執行
    完畢五年以內再犯本件最重本刑為有期徒刑以上之罪，為累
    犯，應依刑法第四十七條之規定加重其刑。
三、爰審酌被告以徒手竊取之行為手段，竊得之物品為機車，現
    已由告訴人人領回，所造成告訴人實質上之危害尚非重大，
    且於偵審中均能坦認犯行，犯罪後態度尚稱良好，然其有如
    事實欄所載多次前科（參臺灣高等法院被告前案紀錄表），
    素行不佳，且於前次竊盜案件甫經判決未久即再為竊盜犯行
    ，顯無悛悔之意，惡性非淺，自應予以較嚴厲之非難，不宜
    輕縱等一切情狀，量處如主文所示之刑，以資儆懲。
據上論斷，應依刑事訴訟法、第二百七十三條之一第一項、第二
百九十九條第一項前段，刑法第三百二十條第一項、第四十七條
，罰金罰鍰提高標準條例第一條第前段，判決如主文。
本案經檢察官曾文鐘到庭執行職務。
中　　華　　民　　國　　94　　年　　12　　月　　15　　日
                    刑事第十庭  法　官  楊  博  欽
上正本證明與原本無異。
如不服本判決，應於判決送達後十日內，向本院提出上訴狀。
                                書記官  曾  美  滋
中　　華　　民　　國　　94　　年　　12　　月　　15　　日
附錄本案論罪科刑法條全文：
中華民國刑法第三百二十條
  意圖為自己或第三人不法之所有，而竊取他人之動產者，為竊
  盜罪，處五年以下有期徒刑、拘役或五百元以下罰金。
  意圖為自己或第三人不法之利益，而竊佔他人之不動產者，依
  前項之規定處斷。
  前二項之未遂犯罰之。
